臺灣臺南地方法院刑事判決
111年度訴字第431號
聲  請  人  臺灣臺南地方檢察署檢察官
被      告  蔡承瑋



上列被告因家暴傷害案件，經檢察官聲請簡易判決處刑（111年
度調偵字第702號），本院認不宜以簡易判決處刑，改依通常程
序審理，判決如下：
    主  文
本件公訴不受理。
    理  由
一、公訴意旨詳如聲請簡易判決處刑書（如附件）所載。
二、按告訴乃論之罪，告訴人於第一審辯論終結前，得撤回其告
    訴；告訴乃論之罪，其告訴經撤回者，應諭知不受理之判決
    ；不受理之判決，得不經言詞辯論為之，刑事訴訟法第238
    條第1項、第303條第3款及第307條分別定有明文。又檢察官
    聲請簡易判決處刑之案件，法院於審理後，認應為無罪、免
    訴、不受理或管轄錯誤判決之諭知者，應適用通常程序審判
    之，刑事訴訟法第451條之1第4項但書第3款、第452條亦有
    明文。
三、查本件告訴人吳怡孜告訴被告蔡承瑋傷害案件，公訴意旨認
    被告係觸犯刑法第277條第1項之傷害罪嫌，依同法第287條
    前段之規定，須告訴乃論。茲據告訴人具狀撤回告訴，有撤
    回告訴狀附卷可稽，依照首開說明，本件爰不經言詞辯論，
    逕為諭知不受理之判決。
據上論斷，應依刑事訴訟法第284條之1、第452條、第303條第3 
款、第307條，判決如主文。
中　　華　　民　　國　　111 　年　　4 　　月　　29　　日
                  刑事第十六庭  審判長法  官  鄧希賢 
　　　　　　　　　                    法  官  盧鳳田
　　　　　　　　　                    法  官  鄭雅文
以上正本證明與原本無異。
如不服本判決應於判決送達後20日內向本院提出上訴書狀，並應
敘述具體理由；其未敘述上訴理由者，應於上訴期間屆滿後20日
內向本院補提理由書（均須按他造當事人之人數附繕本）「切勿
逕送上級法院」。告訴人或被害人如對於本判決不服者，應具備
理由請求檢察官上訴，其上訴期間之計算係以檢察官收受判決正
本之日期為準。
  　　　　　　　　　　　      　　　　書記官　鄭佩玉
中　　華　　民　　國　　111 　年　　4 　　月　　29　　日

附件：
臺灣臺南地方檢察署檢察官聲請簡易判決處刑書
                                    111年度調偵字第702號
　　被　　　告　蔡承瑋　男　35歲（民國00年00月0日生）　
　　　　　　　　　　　　住臺南市○區○○路000巷00弄0號　
　　                    居新竹市○○區○○路000弄00號
　　              　　　國民身分證統一編號：Z000000000號
上列被告因家庭暴力罪之傷害案件，業經偵查終結，認為宜以簡
易判決處刑，茲將犯罪事實及證據並所犯法條分敘如下：
　　犯罪事實
一、蔡承瑋為吳怡孜之前夫，2人為家庭暴力防治法第3條第1款
    所稱之家庭成員關係。蔡承瑋於民國110年11月14日21時30
    分，在臺南市○區○○路0段000號5樓之1吳怡孜住處門口，與
    吳怡孜因探望小孩之事發生爭執，蔡承瑋於情緒激動之情況
    下，基於即使造成吳怡孜受傷亦不違背其本意之傷害未必故
    意，拉扯吳怡孜之雙手手臂，致吳怡孜受有右前臂瘀紅約3*
    2公分、左上臂瘀紅約3公分之傷害。
二、案經吳怡孜訴由臺南市政府警察局第一分局報告偵辦。
　　證據並所犯法條
一、證據：
(一)被告蔡承瑋於警詢之供述。
(二)告訴人吳怡孜於警詢之供述。
(三)驗傷診斷書影本。
二、核被告蔡承瑋所為，係犯刑法第277條第1項之傷害罪嫌。
三、依刑事訴訟法第451條第1項聲請逕以簡易判決處刑。
　　此　　致
臺灣臺南地方法院
中　　華　　民　　國　 111　　年　   3　　月　  24    日
　　　　　　　                檢　察　官  江孟芝
本件證明與原本無異
中　　華　　民　　國　 111　　年　   3 　 月　  30  　日
                              書  記  官  張書銘
附錄法條：
中華民國刑法第277條
傷害人之身體或健康者，處 5 年以下有期徒刑、拘役或 50 萬
元以下罰金。
犯前項之罪，因而致人於死者，處無期徒刑或 7 年以上有期徒
刑；致重傷者，處 3 年以上 10 年以下有期徒刑。
附記事項：
本件係依刑事訴訟法簡易程序辦理，法院簡易庭得不傳喚被告、
輔佐人、告訴人、告發人等出庭即以簡易判決處刑；被告、被害
人、告訴人等對告訴乃論案件如已達成民事和解而要撤回告訴或
對非告訴乃論案件認有受傳喚到庭陳述意見之必要時，請即另以
書狀向簡易法庭陳述或請求傳訊。